【裁判字號】    90,訴,469
【裁判日期】    901109
【裁判案由】    偽造文書等
【裁判全文】
臺灣臺北地方法院刑事判決                            九十年度訴字第四六九號
    公  訴  人  臺灣臺北地方法院檢察署檢察官
    被      告  甲○○
右列被告因偽造文書等案件，經檢察官提起公訴（九十年度偵字第四五八號、第四三
六九號、第四三七Ｏ號、第四三七一號），本院判決如左：
    主  文
甲○○連續以明知為侵害著作權之物，而意圖營利而交付之方法侵害他人之著作權，
處有期徒刑壹年肆月。緩刑肆年。
扣案如附表所示之遊戲光碟片共參仟陸佰零參片均沒收。
    事  實
一、甲○○係址設台北市○○街三十巷三號「銀河ＴＶ  ＧＡＭＥ」店之負責人，明
    知「ＳＥＧＡ」及「ＰＳ設計圖」業經日商西雅企業股份有限公司（下稱西雅公
    司，公司址設日本國東京都大田區羽田一丁目二番十二號，負責人為大川功）及
    日商新力電腦娛樂股份有限公司（下稱新力公司，公司址設日本國東京都港區赤
    阪七丁目一番一號，負責人為久多良木健）分別向經濟部中央標準局（現改制為
    智慧財產局）申請核准取得商標專用權，註冊為第二四九Ｏ七Ｏ號、第0000
    0000號商標，前者指定使用於電腦、家用微電腦、公司用微電腦、硬體、電
    腦用磁帶磁碟及其他應屬本類之一切商品，後者指定使用於電腦、錄有電腦程式
    之卡帶、磁碟、光碟及卡匣等商品，近年在全球個人電腦遊樂器市場行銷甚廣，
    品質著有商譽，為業界及消費大眾所共知，而「ＳＥＧＡ」、「ＰＳ設計圖」之
    二商標專用期間分別係自民國七十三年七月一日至八十三年六月三十日，經核准
    延展後至九十三年六月三十日及自八十五年三月十六日至九十五年三月十五日；
    又「ＦＩＮＡＬ  ＦＡＮＴＡＳＹⅨ（斜體字）」（中譯：太空戰士第九代）業
    經日商思奎爾股份有限公司（下稱思奎爾公司，公司址設日本國東京都目黑區下
    目黑，負責人為鈴木尚）向經濟部中央標準局（現改制為智慧財產局）申請核准
    取得商標專用權，註冊為第00000000號商標，指定使用於唯讀記憶體、
    磁卡、磁帶、磁碟、磁片、電腦、電腦記憶體、電腦軟體記憶體及軟性磁碟等商
    品，商標專用權自八十三年一月一日至九十二年十二月三十一日。且「ＦＩＮＡ
    Ｌ  ＦＡＮＴＡＳＹⅨ」遊戲軟體為思奎爾公司所開發，在日本國為擁有著作財
    產權之電腦程式著作物，並委由臺灣地區之總經銷商英特全股份有限公司（下稱
    英特全公司）在中華民國境內與日本同步發行，依著作權法第四條之規定，仍應
    受我國著作權法之保護，非經思奎爾公司同意或授權，不得擅自重製、散布或意
    圖營利而交付。另「ＧＴ實戰賽車」、「寶貝龍」、「ＦＩＦＡ  ＳＯＣＣＥＲ
    」、「ＦＩＦＡ  ２００１」、「ＮＡＳＣＡＲ  ２００１」、「ＮＢＡ  ＬＩ
    ＶＥ  ２００１」、「ＫＮＯＣＫＯＵＴ  ＫＩＮＧＳ  ２００１」、「ＭＥＤ
    ＡＬ  ＯＦ  ＨＯＮＯＲ」等遊戲軟體，分別為新力公司、美商藝電公司（藝電
    公司）所開發，亦係依法享有電腦程式著作之著作權人，甲○○竟意圖欺騙他人
    ，以獲取利益，未經西雅公司、新力公司、思奎爾公司及藝電公司等之同意或授
    權，自八十九年六月間（起訴書誤為八十八年六月間）某日起向不詳年籍之「小
    張」之成年男子以每片新臺幣（下同）二十五元之代價販入該等盜版光碟片，而
    該等盜版光碟片中如附表所示之所有新力公司Ｐｌａｙｓｔａｔｉｏｎ（ＰＳ）
    或Ｐｌａｙｓｔａｔｉｏｎ２（ＰＳ２）系統仿冒遊戲光碟片置入ＰＳ系統或Ｐ
    Ｓ２系統之電視遊樂器主機執行下，於第二畫面均會出現新力公司「ＰＳ設計圖
    」商標及「Ｌｉｎｃｅｎｓｅｄ  ｂｙ  Ｓｏｎｙ  ＣｏｍｐｕｔｅｒＥｎｔｅ
      ｒｔａｉｎｍｅｎｔ  Ｉｎｃ. 」或「Ｐｌａｙｓｔａｔｉｏｎ２」
    之英文字樣，其中如附表所示之所有西雅公司ＤＲＥＡＭ  ＣＡＳＴ（ＤＣ）系
    統仿冒遊戲光碟片置入ＤＣ系統之電視遊樂器主機執行下，第二畫面均會出現「
    ＳＥＧＡ」商標及「ＰＲＯＤＵＣＥＤ  ＢＹ  ｏｒ  ＵＮＤＥＲＬＩＣＥＮＳ
    Ｅ  ＦＲＯＭ  ＳＥＧＡ  ＥＮＴＥＲＰＲＩＳＥＳ, ＬＴＤ. 」之英文字樣，
    與新力公司、西雅公司之名稱、遊戲名稱及其商標，為相同之使用，致與新力公
    司及西雅公司等公司所產銷之真品混淆，均足以生損害於新力公司及西雅公司等
    。而盜版光碟片中之「ＦＩＮＡＬ  ＦＡＮＴＡＳＹⅨ」一百片，於光碟之包裝
    或光碟外觀上亦有「ＦＩＮＡＬ  ＦＡＮＴＡＳＹⅨ」字樣，係使用近似於思奎
    爾公司「ＦＩＮＡＬ  ＦＡＮＴＡＳＹ（斜體字）」商標之圖樣，致與思奎爾公
    司產銷之真品混淆，亦足以生損害於思奎爾公司。甲○○明知該等盜版遊戲光碟
    片，為侵害著作權或商標權之物，竟基於概括之犯意，自八十九年六月間販入後
    ，為行銷之目的，以每片五十元至六十元之代價，在前揭「銀河ＴＶ  ＧＡＭＥ
    」店連續販售與不特定之顧客，而謀取不法利益。嗣於八十九年十二月十九日二
    十二時許，在台北市市○○道、敦化南路口處，為警臨檢當場查獲，並在甲○○
    所駕駛之車號Ｋ六─五Ｏ六八號自小客車上之後車箱內，扣得如附表所示之盜版
    電腦遊戲程式光碟片共計三千六百零三片。
二、案經臺北市政府警察局松山分局報請及新力公司、西雅公司、思奎爾公司分別委
    由乙○○律師、林金榮律師、丙○○律師及藝電公司委由陳文銓訴由台灣台北地
    方法院檢察署檢察官偵查起訴。
    理  由
一、訊據被告甲○○就右開事實分別於警訊中、偵查中及審理中坦承不諱，核與新力
    公司、西雅公司、思奎爾公司及藝電公司之告訴代理人沈志成律師、林金榮律師
    、乙○○律師、洪宗賢律師、丙○○律師及陳文銓等於警訊中指訴及狀訴之情節
    相符，且有查扣物相片九張為證（見九十年度他字第七五一號偵查卷附刑事告訴
    狀告證二、九十年度他字第七五Ｏ號偵查卷附刑事告訴狀告證二），並有扣案如
    附表所示之盜版光碟片共計三千六百零三片足資佐證，本件事證已臻明確，被告
    犯行洵堪認定。
二、按外國人之著作合於下列情形之一者，得依本法享有著作權。但條約或協定另有
    約定，經立法院議決通過者，從其約定︰於中華民國管轄區域內首次發行，或於
    中華民國管轄區域外首次發行後三十日內在中華民國管轄區域內發行者。但以該
    外國人之本國，對中華民國人之著作，在相同之情形下，亦予保護且經查證屬實
    者為限。依條約、協定或其本國法令、慣例，中華民國人之著作得在該國享有著
    作權者，著作權法第四條定有明文。而本案如犯罪事實欄所示侵害著作權之物，
    其中「ＦＩＦＡ  ＳＯＣＣＥＲ」、「ＦＩＦＡ  ２００１」、「ＮＡＳＣＡＲ
      ２００１」、「ＮＢＡ  ＬＩＶＥ  ２００１」、「ＫＮＯＣＫＯＵＴ  ＫＩ
    ＮＧＳ  ２００１」、「ＭＥＤＡＬ  ＯＦ  ＨＯＮＯＲ」等遊戲軟體為美商藝
    電公司所開發，而「ＧＴ實戰賽車２」、「寶貝龍」、「ＦＩＮＡＬ  ＦＡＮＴ
    ＡＳＹⅨ」等遊戲軟體係分別由日商新力公司及思奎爾公司委由臺灣地區之英特
    全公司，在中華民國境內同步首次發行，亦據其提出相關著作權登記資料、海關
    進口報單、商業發票及英特全股份有限公司銷售之電腦軟體程式著作物相關發行
    資料、進貨單、出貨單、期初期末存量明細表及銷售統一發票等文件與照片二張
    在卷足憑，故依前開規定，告訴人藝電公司、新力公司及思奎爾公司之電腦程式
    著作應受我國著作權法之保護。
三、次按商標自註冊之日起，由註冊人取得商標專用權，商標法第二十一條設有明文
    ，而商標之申請註冊，應指定使用商標之商品類別及商品名稱，以申請書向商標
    主管機關為之，不同類別之商品應分別申請，且商品之分類則由施行細則定之，
    商標法第三十五條第一項及第二項定有明文。經查扣案之盜版電腦遊戲光碟片，
    係將電腦遊戲軟體以電腦語言所寫成程式，再將之組譯成適合電腦主機讀取之檔
    案，而儲存於光碟片內。電腦遊戲軟體本身雖屬著作，然我國商標法施行細則第
    四十九條第九類之產品，經列示計有：科學、航海、測量、電氣、攝影、電影、
    光學、計重、計量、信號、檢查（監督）、救生和教學用具及儀器；聲音或影像
    記錄、傳送或複製（再生）用器具；磁性資料載體、記錄磁碟；自動販賣機及貨
    幣操作（管理）器具之機械裝置；現金出納機、計算機及資料處理設備；滅火器
    械等物（修正前施行細則第二十四條第七十二類則規定：電腦、計算機、收銀機
    〔八十年十月二十三日公布〕、修正前施行細則第二十七條第八十類規定：計算
    機〔七十一年五月六日公布〕），綜上以觀，均係以有形之物體為該類之商品，
    並未包括電腦軟體或電腦程式。是單就電腦遊戲軟體而言，並無從為該類之商品
    。又所謂商標之使用，依八十二年十二月二十二日修正公佈前商標法第六條第一
    項之規定，係指將商標用於商品或其包裝或容器之上，行銷國內市場或外銷者而
    言；修正後之商標法第六條第一項則明定：「本法所稱商標之使用，係指為行銷
    之目的，將商標用於商品或其包裝、容器、標帖、說明書、價目表或其他類似物
    件上，而持有陳列或散布。」足見修正後之商標法第六十二條之所謂「使用」，
    非以將商品行銷於外為必要，只要商標附著之客體符合本條所列物件之一，且使
    用人具有行銷之目的，及符合所謂「商標之使用」。亦即本條之規範意旨在於不
    允許未經授權之人，擅自於商品或包裝容器等類似物品上使用他人業經註冊之商
    標；查告訴人新力公司、西雅公司及思奎爾公司等上開商標圖樣，均向我國經濟
    部中央標準局（現改制為智慧財產局）為商標註冊登記，分別指定使用於電腦、
    家用微電腦、公司用微電腦、硬體、電腦用磁帶磁碟、錄有電腦程式之卡帶、磁
    碟、磁卡、磁帶、光碟及卡匣等商品。且上述各公司在專用期間內享有各該商標
    之專用權之事實，亦有中華民國商標註冊證四紙在卷可稽。該盜版光碟片之其中
    一百片，於光碟之包裝或光碟外觀上亦有「ＦＩＮＡＬ  ＦＡＮＴＡＳＹⅨ」字
    樣，係使用近似於思奎爾公司「ＦＩＮＡＬ  ＦＡＮＴＡＳＹ（斜體字）商標之
    圖樣，致與思奎爾公司產銷之真品混淆，足以生損害於思奎爾公司。而透過電磁
    輸出入交換運算作用，如以遊樂器、光碟機、電腦主機之操作為媒介，始於電視
    或電腦螢幕前出現商標圖樣者，其標示型態足資一般商品購買人認識其表彰商品
    之來源者，亦應認屬於商標法第六條第一項之所稱之其他類似物件之範疇。而由
    於商標係商品來源之標示，本質上功能即在於識別商品，除非有商標法第二十三
    條所定普通使用之情形，當然構成商標專用權之侵害。前開「ＳＥＧＡ」、「Ｐ
    Ｓ設計圖」及授權文字等均係來自於光碟之讀取，而非主機之讀取，業經本院勘
    驗相符；且上開各公司所生產之真品光碟片，新品每片市價約一千五百元，此業
    經告訴代理人沈志成於警訊中陳述綦詳；被告向不詳年籍之「小張」之成年男子
    以遠低於市價之二十五元販入侵害他人商標專用權之盜版光碟片後，再以五十元
    至六十元之價格販出，顯係為行銷之目的，明知販賣之商品係仿冒他人商標之商
    品而加以販賣。
四、核被告所犯上開商標法第六十三條及著作權法第九十三第三款以同法第八十七條
    第二款之方法侵害他人之著作權等二罪，其先後多次違反商標法及著作權法之犯
    行，均時間緊接，所犯均分別係構成要件相同之罪名，顯係基於概括犯意反覆為
    之，均為連續犯，依刑法第五十六條之規定應論以一罪，並加重其刑；又被告以
    一販賣行為同時侵害分屬不同主體之多數商標專用權，為想像競合犯，應從一重
    處斷。又被告以一販賣行為觸犯商標法第六十三條及著作權法第九十三條第三款
    等二罪名，屬想像競合犯，應依較重之著作權法第九十三條第三款處斷。公訴人
    就被告違反著作權法之犯行此部份雖僅提及使日商思奎爾公司及美商藝電公司受
    損並提起公訴，然檢察官就犯罪事實一部起訴者，其效力及於全部，本件被告就
    侵害新力公司有關「ＧＴ實戰賽車」、「寶貝龍」之著作權部分之犯罪事實，與
    前揭論罪科刑之違反著作權法第九十三條第三款之部分，有連續犯之關係，已如
    前述，本院自應就屬於裁判上一罪之明知為侵害新力公司著作權之物，而意圖營
    利而交付部分一併加以裁判。爰審酌被告素無前科，有臺灣高等法院檢察署刑案
    紀錄簡覆表在卷足稽，品行尚稱良好、犯罪之動機、目的無非意圖營利，竟販賣
    侵害他人商標權、著作權之盜版電腦程式著作物，藐視法律規範尊重他人智慧財
    產權之意旨，嚴重破壞我國保護智慧財產權之國際形象，衍生貿易糾紛，所生之
    危害鉅大，暨犯罪後已坦承犯行之態度等情狀，量處主文所示之刑，以示懲儆。
    末查被告未曾受有期徒刑以上刑之宣告，有臺灣高等法院檢察署刑案紀錄簡覆表
    在卷可按，因一時失慮，致誤觸法網，犯後深表悔悟，態度良好，本院認其經此
    次起訴審判之教訓後，當能知所警惕，而無再犯之虞，因認對被告所處之刑以暫
    不執行為適當，爰併予宣告緩刑四年，用勵自新。又扣案之遊戲光碟片共三千六
    百零三片，係被告犯明知為侵害商標專用權之商品而販賣罪所販賣之商品，應依
    商標法第六十四條宣告沒收。另其餘扣案如附表所示ＰＳ光碟片中有五十一片為
    裸片，非被告犯商標法第六十二條、第六十三條之罪所販賣之商品，亦非違禁物
    或供本件犯罪所用之物，爰不予宣告沒收。
五、公訴意旨另以：被告涉有刑法第二百十六條行使第二百十條、第二百二十條第二
    項之行使偽造準私文書之罪嫌。惟按犯罪事實，應依證據認定之，無證據不得推
    定其犯罪事實，不能證明被告犯罪者，應諭知無罪之判決，刑事訴訟法第一百五
    十四條、第三百零一條第一項分別定有明文。而公訴人認被告涉有刑法第二百十
    六條、第二百十條、第二百二十條第二項之罪嫌，無非係以被告所販賣之盜版光
    碟片，透過電磁輸出入交換運算之作用，以遊樂器、光碟機、電腦之操作為媒介
    ，於電視畫面或電腦畫面中會呈現如事實欄所載之商標或授權文字之顯示，該等
    影像、符號自屬刑法上所稱之準文書，被告予以販賣並行使，自為刑法偽造文書
    罪章所當處罰為其主要論據，惟：
（一）按刑法固於八十六年十月六日經總統令公布修正刑法第二百二十條，除將原條
      文列為第一項增列「圖畫」、「照像」以文書論之規定外，並增列第二項：錄
      音、錄影或電磁紀錄，藉機器或電腦之處理所顯示之聲音、影像或符號足以表
      示其用意之證明者，亦同於同條第一項之規定以文書論之規定，此乃係以近代
      社會對於錄音、錄影、電腦之使用，日趨普遍，並漸用以取代文書之製作，已
      應實際需要，並於同年月八日生效，合先陳明。
（二）查本案被告固於上開條文修正生效後販賣電腦遊戲光碟片，其若有該當於該條
      情形而有偽造及行使偽造行為，自應有該條之適用。然按商標本身之作用在於
      表彰自己營業之商品，商標法第二條定有明文。公訴人所指「ＰＳ設計圖」、
      「ＳＥＧＡ」及「ＦＩＮＡＬ  ＦＡＮＴＡＳＹ（斜體字）」等商標，其文字
      組合之結果僅係一種較為特別之名稱，所表示者不具文書之意思性。綜此，上
      開商標本身均非屬刑法上所稱之文書；而商標法所保護之商標法益，乃在於保
      護非商標專用權人不得任意使用他人之商標，其保護之重點在於商標使用之概
      念，而有別於刑法第二編第十五章偽造文書印文罪章所使用之偽造、變造、不
      實登載等概念。故電視螢幕上出現之文字或圖樣商標，雖屬於電腦處理所顯示
      之圖樣及字形，然其客觀上既無文書所具備之意思性，尚難與文書同論。
（三）另就本件盜版光碟於電視螢幕上所出現之授權文字，如「Ｌｉｎｃｅｎｓｅｄ
        ｂｙ  Ｓｏｎｙ  Ｃｏｍｐｕｔｅｒ  Ｅｎｔｅｒｔａｉｎｍｅｎｔ  Ｉｎ
      ｃ. 」或「ＰＲＯＤＵＣＥＤ  ＢＹ  ｏｒ  ＵＮＤＥＲ  ＬＩＣＥＮＳＥ
      ＦＲＯＭ  ＳＥＧＡ  ＥＮＴＥＲＰＲＩＳＥＳ, ＬＴＤ. 」係虛偽表示業經
      新力公司或西雅公司之授權，雖具備文書之意思性，符合刑法上文書之概念。
      然刑法上之行使偽造私文書，必須提出偽造之文書，本於該文書之內容有所主
      張方得成立。又所謂行使偽造文書，乃依文書用法，以之充作真正文書而加以
      使用之意，故須行為人就其所偽造內容向他方有所主張，始足當之，最高法院
      四十七年台上字第一○四八號、七十二年台上字第四七○九號判例可資參照。
      有關電視螢幕出現之商標、英文名稱及授權文字，係被告先將光碟片售予不詳
      姓名之顧客，由顧客事後再將之置於適合執行光碟片內電腦軟體程式之主機，
      配合電視等相關設備，使之出現於電視螢幕上，此一結果並非被告販賣電腦遊
      戲光碟片之時所發生，而係顧客事後自行執行光碟片內檔案程式之結果，故被
      告於交易過程，對於該等授權文字並未對顧客為任何主張，反之係由顧客於執
      行時，由電視螢幕之展示觀視到該等內容；又該等會出現上開商標、英文名稱
      及授權文字之程式，既隱藏於光碟片之中，在買賣交易之際，客觀上被告亦難
      以就該等內容為任何主張，而顧客交易當場未見到該等內容，如何憑信被告之
      主張為真，而為文書之信用交易？亦即依一般販賣盜版光碟之交易習慣，被告
      斷不可能於交易過程，逐一透過電視遊樂器之執行於電視螢幕上對於該等商標
      、英文名稱及授權文字向顧客為任何主張。是綜上以觀，縱認被告有販賣盜版
      光碟片之行為，仍尚難謂與刑法第二百十六條、第二百二十條、第二百十條之
      罪名構成要件該當。
    而公訴人所認被告行使偽造準私文書之犯行之部分，與前揭論罪科刑之著作權法
    第九十三條第三款部分屬牽連犯裁判上一罪，故不另為無罪之諭知。另扣案如附
    表所示之ＰＳ光碟片中有五十一片裸片因無法確定其內容，此有九十年九月六日
    刑事陳報狀中所檢附之仿冒光碟清冊及磁碟片在卷可佐，此部份尚無法證明被告
    有何犯行，又與前揭起訴論罪科刑部分有裁判上一罪之關係，故亦不另為無罪之
    諭知，附此敘明。
據上論斷，應依刑事訴訟法第二百九十九條第一項前段，商標法第六十三條、第六十
四條，著作權法第第九十三條第三款、第八十七條第二款，刑法第十一條前段、第五
十六條、第五十五條、第七十四條第一款，罰金罰緩提高標準條例第二條，判決如主
文。
本案經檢察官蔡佳玲到庭執行職務
中      華      民      國    九十      年     十一     月      九      日
                                  臺灣臺北地方法院智慧財產權專庭
                                      法  官  張  宇  樞
右正本證明與原本無異。
如不服本判決，應於判決送達後十日內，向本院提出上訴狀。
                                      書記官  楊  麗  娟
中      華      民      國    九十      年     十一     月      九      日
附表：
(一)ＰＳ光碟
    遊戲名稱                    片數    遊戲名稱                    片數
    庫洛魔法使永恆之心           10     超級機器人大戰F完結篇        20
    特攻神諜完全版               10     天誅2                        10
    3D黑巴斯2                    10     牧場物語中秋滿月             20
    WU-TANG                       6     鬼馬小精靈2                  10
    飛童                         10     裸片                         50
    熱爆勁舞2-2                   1     立體打磚塊                    1
    宇宙戰艦大和號英雄日軌跡      3     極速滑板                      9
    熱爆勁舞                     11出擊飛龍1&2                  10
    正邪幻想史                   30     DEAD OR ALIVE 2              22
    純愛房車俏房客                2     指揮家安可光碟2               5
    FINAL FANTASY 7              10     太8                          10
    戰鬥超人                     10     現代傳說                      5
    幽靈古堡3                    10     街頭滑板2                    10
    實感賽車4                    10     BLACK/MATRIX                 30
    爆走兄弟賽車                 10     威力網球                     10
    籃色小精靈大賽車             30     恐龍危機                      5
    劍魂                         10     祕境魔寶英雄會               10
    星際大戰首部曲格鬥篇         10     落雀                         14
    小叮噹3                      40     魔力戰士                     50
    熱爆勁舞                      9     魂                            5
    恐龍危機2                    30     太空戰士9英文版              10
    冠軍排球                      6     龍之子英雄大戰                3
    純情房東俏房客               10     異形4浴火重生                10
    戰鬥坦克                      7     天誅忍凱旋                   10
    宇宙戰艦大和號英雄的軌跡      1     勇者鬥惡龍                    8
    超級英雄作戰                 60     BRADNNQUEST                   8
    衝鋒陷陣6                    10     實況野球2000開幕版           10
    METAL GEAR                   10     WWF爆烈摔角2                 40
    元忍者                        4     柯林賽車2                    10
    99格鬥天王                   30     射雕英雄傳                   50
    格鬥金鋼                     20     正邪幻想史                   10
    迪士尼阿拉丁                 10     流浪者之歌                   10
    CLUB                          2     大盜伍右衛門                 10
    勁爆熱舞迪士尼               10     聖靈機                       10
    建築重機械瘋狂戰鬥破壞金剛  1     實況世界盃足球2000            1
    裸片                          1     機動警察遊戲版                2
    麻將遊戲                      1     WWF爆烈摔角2                  4
    勁爆熱舞迪士尼                3     蝙蝠俠3                       1
    小品系列VOL 45 THE打磚塊2     9     迪士尼小泰山                  2
    天誅忍凱旋                    5     街頭麻將                      9
    勇者鬥惡龍7                   8     遙控直昇機                    3
    007大賽車                     9     冠軍釣鱸賽                    5
    戰略紙盤十                    6     昆蟲派對                      4
    SD鋼彈超世代F                20     龍之子英雄大戰                3
    拿姆科網球3                   7     動感音樂迪士尼組曲            5
    落雀                          4     天空餐廳                      1
    迪士尼唐老鴨                  5     原野勁舞                      4
    虹彩6號2                      1     小品系列VOL. 27 THE滑板       1
    王子拳擊                      3     純情房東俏房客                4
    夢之翼                        3     立體打磚塊                    2
    火星少年                      3     狂野拳擊2                     5
    2001射手籃球                  2     落跑雞                        2
    小品系列VOL44 THE撲克2        6     小品系列VOL.41 THE黑巨棋2     7
    HBO拳擊                       4     落跑雞2                       5
    摩托車賽                      3     星際大戰激戰篇      1
    衝鋒陷陣6                     2     007大賽車                     1
    迪士尼人馬英雄                5     2001決戰NCAA                  5
    堅實之環                      7     GP500超級機車賽2001           6
    兔寶寶大冒險2                 1     神來                          1
    高速鬥球                      3     天 誅忍凱旋                   3
    熱爆勁舞                      2     勁爆舞林2美夢成               1
    趣味射擊3          4     MTV滑板2                      2
    可愛小恐龍                    2     勇者鬥惡龍                    4
    迪士尼小美人魚                3     HUGO大冒險2                   1
    GUNBARL                       4     毀減戰士之捍衛先鋒            2
    綠色怪物                      6     70年代AC精選三合一            2
    西部快槍手特別版              9     所先生大富翁                  2
    小精靈大冒險                  9     瘋狂小子派對                  2
    異形4浴火重生                 6     勇者之劍                      4
    水母飼養箱                    1     GUNBULLET                     1
    怪異刑警                      2     異魔                          8
    轟炸超人強化版                1     倫敦賽車                      1
    獵人X獵人                     3     趣味射擊1+2合集               8
    戰鬥超人                      8     趣味射擊笨狗守護者            5
    蠟筆小子大鬧記                2     51戰警                        2
    緊急任務                      3     99格鬥天王                    4
    世紀太空站                    6     指揮家安可光碟                3
    勁爆舞林                      5     冠軍格鬥摔角                  7
    舞國風雲                      8     高機動幻想                    7
    泰森強力拳擊                  4     鬼馬小精靈2                   4
    純愛手札2外傳                 2     超級英雄作戰                  3
    勁爆衝浪                      5     拿姆科網球3             20
    J聯盟實況足球                10     太空戰士9英文版              10
    慶藏版.封神演義              10     節奏DJ APPEND GOTTAMI X2     10
    神來                         10     正邪幻想史                   10
    超擊英雄作戰                 10     街頭滑板                     10
    元祖轟炸超人                 10     摩托車自由賽                 10
    甲腳機甲師團                 10     小精靈世界                    5
    節奏格鬥                 10     大盜伍右衛門                 10
    珍品系列極爆衝                8     極限衝浪                      4
    衝鋒陷陣                      3     電光超人                      3
    青色六號南極洲                4     卡頓君                        1
    劍神                          3     沉默的艦隊                    2
    宇宙戰艦大和號英雄的軌跡      2     冠軍鱸釣賽                    1
    青蛙過街                     10     彭佳慧(過程)                  1
    牧場物語3                     2     洛克人                        2
    黃怪獸                        1     GT實戰賽車2                  20
    寶貝龍                       10     太空戰士9                   100
    總計                                                           1666
(二)DC光碟片
    遊戲名稱                    片數    遊戲名稱                    片數
    戰神之源                     10     GT賽車歐洲強化版             10
    羅德司島戰記                 20     生死格鬥2                     1
    戰國                          1     街頭塗鴉秀                    2
    聖者奇蹟                      2     魔域使者                      4
    MARVEL VS AAPCOM2             1     凱撒賭城                      2
    搖控車大進擊                  1     搞怪賽車                      1
    4D俄羅斯方塊                  1     南方公園大賽車                1
    JOJO冒險野郎                  1     快打旋風ZERO3                 1
    航艦碟血                      1     本格麻將徹萬                  1
    泡泡龍方塊4                   1     魔劍X                         1
    魔域幽靈惡魔年吏              1     瘋狂計程車                    1
    魂                            1     F-1格林披治大賽車             1
    桃源仙境第二卷               25     電腦竹天使對戰麻將            5
    人形機兵2                     5     戰慄                         20
    GT戰車                       20     閃靈悍將                     15
    機動戰士鋼彈外傳              5     虹彩6號最後小隊               5
    波斯王子                     10     惡靈古堡3                    13
    千禧格鬥                      5     精神戰記                      5
    極速機車賽                   10     精靈蛋兵                      7
    夢幻劇場                      5     全日本摔角3                   5
    高爾夫大進擊                 10     小精靈大冒險2                 5
    冒險英雄譚                    9     玩具總司令                    4
    新彈珠台                      3     威力網球                      5
    劍魂                          9     特技腳踏車                   10
    快打旋風3雙重強化版           5     歡樂森巴                      8
    星際鬥劍2                     7     99格鬥天王                    3
    VR足球2                       4     少女刑事                      3
    大戰略電擊作戰                4     首都高賽車2                   3
    烙印勇士                      9     玩具總動員2                   5
    桃源仙境                     15     F1世界GP賽2                  10
    劍魂                         10     異形風暴                     10
    桃源仙境2                    10     迪士尼102忠狗                15
    極速機車賽                    5     戰慄                         10
    瘋狂計程車                   10     戰神之源                     10
    正邪幻想史                   10人形機兵                      5
    音速小子紙盤                 10     虹彩6號雪國任務               5
    古墓奇兵逝去的歷史            5     鬥魂烈傳4                     5
    戰神之源                     10     冒險英雄譚                   10
    蘇生                          5     惡靈古堡2                    10
    惡靈古堡3                     5     特技腳踏車                    5
    青色6號歲月不待人             5     冠軍衝浪                      5
    實況棒球DC                   10     V-RALLY 2                     5
    力石戰士                      2     首都高賽車2完全版             5
    飛空英豪                      5     高爾夫進級                    5
    航空特技團                    4     桃源仙境                     16
    TONY滑板2                     4     MTV極限滑板                   2
    櫻忕戰                        2     超級製作人                    2
    激鬥賽車李曼篇                2     極速機車賽                    2
    同居情事佐籐由香              2     戰神之源                      9
    狙擊手                        6     彩虹六號除暴特勤隊            1
    實況棒球                      2     木偶情緣2                     3
    星際騎兵                      2     EEGA RALLY 2                  2
    新彈珠台                      1     RENT A HERO                   4
    木偶情緣                      3     刀鋒邊緣                      5
    羅德司島戰記                 11     夢幻雲霄飛車                  6
    死靈復仇                      2     魔龍酷斯拉                    1
    戰慄                          1     祕境魔寶英雄會               10
    帝國雄鷹                      3     鬥魂烈傳4                     1
    美格佛斯大賽車                2     天坪彩球                      1
    冒險英雄譚                    5     電車GO2高速篇                 2
    魔劍X                         4     WWF摔角                       1
    電鑽先生  1     蘇生                          3
    VR網球                        1     藍天勇者                      3
    小精靈大冒險                  2     刃牙                          1
    星際大戰                      3     電光火石                      3
    正邪幻想史                    6     鋼鐵之拳2                     1
    機動戰士鋼彈外傳              1     幻朧腋                        2
    LOL                           1     印第安娜大賽車                3
    實況G1賽馬                    3     蒼鋼之騎兵                    3
    VR戰警2                       1     和                            2
    SEGA極限運動                  5     人形機士                      1
    編曲大師                      1     玩具總司令                    1
    街頭滑板                      1     雪地機車賽                    1
    高爾夫大進擊                  3     幸運女神與戰鬥之翼相伴        2
    星際騎兵                      1     走私者                        1
    極限撞球                      2     GT賽車                        1
    人形機兵2                     5     死之館                        5
    力石戰士                     10     大都會賽車                   10
    YEGA RALLY賽車2               1     星際大戰首部曲空中大戰        1
    法拉力                        1     英雄譚                        5
    歐洲足球                      1     光速小子2                     3
    閃靈悍將                      3     遊戲大集合      1
    神槍機兵                      2     黑暗人                        2
    爆衝賽車                      3     趣味格鬥                      1
    惡靈古堡3                     2     V-RALLY 2                     4
    火爆拳擊2                     1     土偶戰記                      2
    JSIR                          4     幽靈古堡聖女密碼              2
    美國大聯盟                    1     星際大戰激戰篇                1
    SEGA魔術方塊          3     落跑雞                        3
    虹彩6號雪國任務               2     威力網球                      5
    F1世界GP賽2                   3     迪士尼102忠狗                 6
    音速小子紙盤大戰              3     BBA個人秀                     4
    火爆拳擊2-2                   5     職業麻將                      2
    夢境傳奇夢幻中的旋律          2     18輪拖車                      6
    VR戰警2                       1     羅德司島戰記                  1
    口袋戀人由美                  3     迪士尼恐龍                    3
    桃天使                        6     大戰略                        1
    虹彩6號最後小隊               7     超級英雄列傳                  6
    甲冑巨神                      5     平成麻雀莊                    2
    學級王                        1     戰慄                          1
    全日本摔角2                   2     玩具總動員2                   5
    全日本摔角3                   6     鐵路大亨2                     1
    無敵戰隊                      1     2000機車賽                    1
    音速小子紙盤大戰              5     激鬥賽車6                     1
    超級祕寶賽車                  1     ESPN想BBA2                    2
    音速小子紙盤大戰              2     極限撞球                      2
    特技腳踏車                    2     桃天使2                       2
    生體兵器                      6     夢幻模擬戰                    6
    衝鋒陷陣中士英雄              2     4X4大賽車              2
    閃亮小妖精                    1     死靈復仇                      1
    魔法氣泡4                     1     蜈蚣大戰                      1
    防禦指揮官                    1     越野狂飆                      4
    正宗快打旋風3                 1     紅狗火砲車                    1
    夢幻劇場                      4     呼呼火箭隊                    0
    000                           0     00                            0
    魔域幽靈惡魔年史              2     信長之野望烈風傳              1
    溫泉之旅                      2     惡靈                          2
    傑尼懷特拄球2                 5     神祕翡翠                      3
    湖釣之王                      4     戰國                          2
    人類最終決戰                  4     飛空英豪                      4
    引入魔偶                      1     中華封神                      2
    火爆刑事2                     1     死之館2                       4
    星際鬥劍                      1     美少女雀士                    5
    人類最終決戰                  1     滑雪板風雲                    4
    信長之野望將星錄              1     恐龍危機                      3
    七之祕館戰慄之微笑            2     首都高賽車2完全版             6
    HELLO KITTY愛心果園           1     歡樂棒球                      4
    上海                          1     古董大賽車                    1
    高爾夫大進擊冒險篇            1     終極戰士                      2
    電腦幻天使美戰麻將            3     VR快打3                       3
    高速競艇                      1     聲音辯識麻將2                 2
    虹色之戀                      1     幻想國物語                    1
    怪獸魔法師                    1     三國志6強化版                 1
    麻雀大會2                     1     天王鱸釣賽                    2
    賽馬大亨4                     1     狙擊手                       10
    總計                   1071
(三)ＰＳ２光碟片
    遊戲名稱                    片數    遊戲名稱                    片數
    PRINING EMOTION TYPES         3     建築重機械瘋狂戰鬥            8
    夢幻煙火                      5     光榮甲子園                    2
    實感賽車5                     1     宇宙巡航艦                    1
    鐵拳                          1     體感足球                      1
    水叮噹                        1     足球世界冠軍盃                1
    實感賽車5                     3     模擬公園                      1
    實況棒球7                     1     空中衝浪                      1
    飛空英雄                      1     實況世界盃足球                1
    全明星職業摔角                1     實況世界盃足球                1
    鐵拳                          2     全明星職業摔角                1
    體感足球                      1     模擬公園                      1
    快打旋風                      1     鐵拳                          1
    宇宙巡航艦                    2     生死格鬥2                     2
    水叮噹                        2     模擬公園                      5
    劇空間職棒                    2     光榮甲子園邁向甲子園之道      1
    金日星戰將                    3     賽馬大亨4終極版               2
    赤血沙場                      4     實況gis table                 2
    奧林匹克                      4     飛空英雄                      2
    奇兵檔案                      1     真.三國無雙                   3
    火線縱橫                      4     機甲王                       10
    三國志七                      8     刃牙                          3
    殺戮鷲獅                      3     走私者                        1
    魔術士歐菲                    4     快打旋風                     10
    SURFING H3O                  14     ESPN雪地極限運動              2
    水叮噹                        1麻雀悟空大戰                  1
    衝浪高手                      2     激戰時空                      4
    撞球之星                      3     火爆拳擊2-2                   4
    灣岸賽車之午夜狂飆            4     滑雪板天國                    1
    實戰撞球                      2     走私者                        6
    體感足球                      1     GI JOCKEY2                    1
    召喚師                       10     實況棒球7                     5
    實況賽車5                     5     超越顛峰挺而走險              3
    三國志7                       1     北斗神拳世紀末救世主傳說      1
    龍之子英雄大戰                1     聖靈機                        3
    雪梨奧運                      9     卡車狂走曲                   10
    實感賽車5                    10     鐵拳                          5
    模擬公園                      5     超顛峰挺而走險                3
    滑雪板天國                    5     三國志7                      10
    機戰傭兵2                     5     水叮噹                        5
    火爆拳擊                      7     劇空間職棒                    5
    機戰傭兵2                     5     銀星戰將                      5
    奧林匹克                      5     赤血沙場                      5
    奇兵檔案                      5     全明星職業摔角               10
    總計                                                            308
附錄本案論罪科刑所依據之法條全文：
商標法第六十三條
明知為前條商品而販賣、意圖販賣而陳列、輸出或輸入者，處一年以下有期徒刑、拘
役或科或併科新臺幣五萬元以下罰金。
著作權法第八十七條
有下列情形之一者，除本法另有規定外，視為侵害著作權或製版權︰
一、以侵害著作人名譽之方法利用其著作者。
二、明知為侵害著作權或製版權之物而散布或意圖散布而陳列或持有或意圖營利而交
    付者。
三、輸入未經著作財產權人或製版權人授權重製之重製物或製版物者。
四、未經著作財產權人同意而輸入著作原件或其重製物者。
五、明知係侵害電腦程式著作財產權之重製物而仍作為直接營利之使用者。
著作權法第九十三條
有下列情形之一者，處二年以下有期徒刑，得併科新台幣十萬元以下罰金︰
一、侵害第十五條至第十七條規定之著作人格權者。
二、違反第七十條規定者。
三、以第八十七條各款方法之一侵害他人之著作權者。


司法院資訊處製作；財團法人民間司法改革基金會備份。
